【裁判字號】    97,交上易,4
【裁判日期】    970131
【裁判案由】    過失傷害
【裁判全文】
臺灣高等法院刑事判決                 97年度交上易字第4號
上  訴  人  臺灣臺北地方法院檢察署檢察官
被      告  乙○○
上列上訴人因被告過失傷害案件，不服臺灣台北地方法院96年度
交易字第512號，中華民國96年11月30日第一審判決（起訴案號
：臺灣台北地方法院檢察署96年度偵字第14482號），提起上訴
，本院判決如下：
    主  文
原判決撤銷。
乙○○從事業務之人，因業務上之過失傷害人，處有期徒刑肆月
，如易科罰金，以新臺幣壹仟元折算壹日，減為有期徒刑貳月，
如易科罰金，以新臺幣壹仟元折算壹日。
    事  實
一、乙○○為蕎麥屋有限公司之送貨員，為從事業務上之人，於
    民國96年3月27日上午8時40分許，駕駛車牌號碼為CJ-4428
    號自用小貨車沿臺北市○○○路○段49巷4弄西往東（起訴書
    誤繕為東往西行駛），途經臺北市○○○路○段49巷4弄與大
    安路交岔路口而欲左轉進入大安路（臺北市○○○路○段49
    巷4弄左轉之大安路為南往北方向之單向道，臺北市○○○
    路○段49巷4弄右轉之大安路為雙向道），原應注意車前狀況
    以隨時採取必要之安全措施，而當時天候為晴天、光線為日
    間自然光線、路面鋪裝柏油、路面乾燥、無缺陷，視距良好
    ，亦無不能注意之情事，竟疏未注意而左轉，適有未按道路
    交通安全規則第134條第1款規定在臺北市○○○路○段與大
    安路交岔路口設置之行人穿越道穿越道路而自臺北市○○○
    路○段49巷4弄與大安路交岔路口東北角處欲穿越大安路之甲
    ○○○行經該處，而遭乙○○所駕駛之上開車輛撞擊倒地，
    使甲○○○受有外傷性顱內出血與硬腦膜下出血之傷害，嗣
    警方接獲報案前往現場處理而尚未發覺犯罪前，乙○○即當
    場向警方表示其為肇事人以自首，始查悉上情。
二、案經甲○○○訴請臺北市政府警察局大安分局報請臺灣臺北
    地方法院檢察署檢察官偵查起訴。
    理  由
一、按刑事訴訟法第273條之1第1項規定，除被告所犯為死刑、
    無期徒刑、最輕本刑為3年以上有期徒刑之罪、或高等法院
    管轄第一審案件者外，於審判期日前之程序進行中，被告先
    就被訴事實為有罪之陳述時，審判長得告知被告簡式審判程
    序之旨，並聽取當事人、代理人、辯護人及輔佐人之意見後
    ，裁定進行簡式審判程序。經查，本件被告乙○○被訴過失
    傷害一案，非前開不得進行簡式審判程序之案件，經被告於
    本院審理時就被訴事實為有罪之陳述，且經本院告知被告簡
    式審判程序之旨，聽取被告及檢察官之意見後，爰依上開刑
    事訴訟法第273條之1之規定，當庭裁定改依簡式審判程序審
    判之，合先敘明。
二、上開犯罪事實，業據被告乙○○於原審及本院審理中坦承不
    諱，核與證人即案發後前往現場繪製道路事故現場圖之鄭明
    勇到庭證述相符，並有臺北市○○○○○道路交通事故現場
    圖、談話紀錄表、補充資料表、道路交通事故調查報告表(一)
    、(二)、自首情形紀錄表、臺北市政府警察局交通警察大隊事
    故肇事原因初步分析研判表、國立臺灣大學醫學院附設醫院
    診斷證明書、國立臺灣大學醫學院附設醫院於96年9月21 日
    所發校附醫秘字第0960211493號函覆病歷資料、臺北市交通
    管制工程處於96年11月14日所發北市交工規字第0963424640
    0號函在卷可資佐證，足見被告自白確與事實相符。另本案
    被告於案發欲左轉彎時，本應注意車前狀況以隨時採取必要
    之安全措施，而依當時情狀亦無不能注意之情事，被告竟疏
    未注意而左轉，適有未按道路交通安全規則第134條第1款規
    定在臺北市○○○路○段與大安路交岔路口設置之行人穿越
    道穿越道路而自臺北市○○○路○段49巷4弄與大安路交岔路
    口東北角處欲穿越大安路之告訴人行經該處，以致告訴人受
    有如事實欄所述之輕傷害，被告就告訴人傷害之產生，顯有
    過失而具有相當因果關係，且告訴人就本案傷害之產生亦顯
    與有過失等情，復有證人鄭明勇於原審審理中證述明確可按
    。據此，本案事證明確，被告犯行堪以認定。
三、核被告所為，係犯刑法第284條第2項前段之業務過失傷害罪
    。而本案被告於案發後警方接獲報案前往現場處理而尚未發
    覺犯罪前即當場向警方表示其為肇事人以自首，有臺北市○
    ○○○○道路交通事故肇事人自首情形紀錄表在卷可參，應
    依刑法第62條前段之規定減輕其刑。
四、檢察官上訴意旨略以：被告係業務上之過失致人受傷害，其
    刑期應在一般過失傷害之上，以昭公允。原審判處被告有期
    徒刑2月，並減為有期徒刑1月，量刑顯屬過輕，實難令人甘
    服云云。經查，按因過失傷害人者，處6月以下有期徒刑、
    拘役或5百元以下罰金，致重傷者，處1年以下有期徒刑、拘
    役或5百元以下罰金。從事業務之人，因業務上之過失傷害
    人者，處1年以下有期徒刑、拘役或1千元以下罰金，致重傷
    者，處3年以下有期徒刑、拘役或2千元以下罰金，刑法第
    284條定有明文。且從事駕駛業務之人，對於駕駛中發生危
    險之認識能力，較一般人為強，故法律上課以較高之注意義
    務，最高刑度亦較一般過失傷害罪為重；檢察官循告訴人之
    請求上訴，指摘原判決量刑過輕，尚非無據，經核為有理由
    ，應由本院予以撤銷改判。爰審酌被告於原審及本院審理中
    均坦白承認犯行，並欲與告訴人達成和解，惟因金額無法達
    成合致以致無法和解，犯後態度尚佳，及被告與告訴人就本
    案之過失程度、告訴人所受傷害之程度等情狀，量處有期徒
    刑4月，並諭知易科罰金折算標準，又被告所為本案犯行時
    間係在96年4月24日之前，合於中華民國96年罪犯減刑條例
    第2條第1項第3款，爰依規定減其宣告刑二分之一，為有期
    徒刑貳月，並諭知易科罰金之折算標準，以示懲儆。
據上論斷，應依刑事訴訟法第369條第1項前段、第364條、第299
條第1項前段、第273條之1第1項，刑法第284條第2項前段、第62
條前段、第41條第1項前段，刑法施行法第1條之1，中華民國96
年罪犯減刑條例第2條第1項第3款、第7條、第9條，判決如主文
本案經檢察官張金塗到庭執行職務。
中    華    民    國    97    年    1     月    31    日
                  刑事第十五庭審判長法  官  吳  昭  瑩
                                    法  官  李  正  紀
                                    法  官  李  釱  任
以上正本證明與原本無異。
不得上訴。
                                    書記官  游  桂  
中    華    民    國    97    年    1     月    31    日
附錄：本案論罪科刑法條全文
刑法第284條第2項
從事業務之人，因業務上之過失傷害人者，處1年以下有期徒刑
、拘役或1000元以下罰金，致重傷者，處3年以下有期徒刑、拘
役或2千元以下罰金。


司法院資訊處製作；財團法人民間司法改革基金會備份。
